---
title: "104_Isotopes_and_trophic_level"
author: "DHJ"
date: "19 5 2020"
output: 
  html_document:
    keep_md: true
    toc: true
---


Mail fra Anders 13.05.2020:  
  
Trofisk nivå for de enkelte torskeindivider regnes ut slik:
  
TL_torsk = 2 + (Delta15N_torsk - Delta15N_blåskjell)/3.8  
  
Her er Delta15N_torsk verdien av d15N for den enkelte torsken, mens Delta15N_blåskjell er gjennomsnittlig verdi av d15N i blåskjell fra den nærmeste blåskjellstasjonen.  

Ligningen har som antakelse at alle blåskjell langs kysten er på trofisk nivå ca. 2 (altså at de er primærkonsumenter) og at d15N øker med 3.8 for hvert (hele) trofiske nivå i næringskjeden.


## 1. Libraries  
```{r}

library(dplyr)
library(ggplot2)
library(leaflet)

library(safejoin)  # package from https://github.com/moodymudskipper/safejoin 


```


## 2. Data

### Read files   
NOTE: the file `87_df_isotopes.rds` is created in the `Milkys` project and copied from there
```{r}

# Raw data  
dat <- readRDS("Data/101_Selected_data.rds")

cat("\nRaw data: \n")
xtabs(~MYEAR, dat)

# Extra isotope data  
# created in the `Milkys` project and copied from there
dat_isotopes <- readRDS("Input_data/87_df_isotopes.rds")
cat("\n\nIsotope data: \n")
xtabs(~MYEAR, dat_isotopes)

# Station metadata
df_stations <- readRDS("Data/103_Selected_stations.rds")

# Station metadata needs to be summarised  
df_stations <- df_stations %>%
  mutate(MSTAT = case_when(
    STATION_CODE %in% "I969" ~ "RH",
    TRUE ~ MSTAT)) %>%
  group_by(STATION_CODE, MSTAT) %>%
  summarise_at(vars("Lat", "Lon", "Dist_along_coast"), mean, na.rm = TRUE)




```
#### Check  
```{r}

dat %>%
  filter(substr(PARAM, 1, 2) == "PF" & MYEAR >= 2005) %>%
  xtabs(~STATION_CODE + MYEAR, .)


```

### Add position       
Using `df_stations` 
```{r}

dat_isotopes <- dat_isotopes %>%
  safe_left_join(df_stations %>% select(STATION_CODE, Lat, Lon, Dist_along_coast, MSTAT), 
                 na_matches = "never",
                 check = "CV",
                 by = "STATION_CODE")

```

## 3. Plot data  
```{r, fig.height=4, fig.width=9}

dat_isotopes_means1 <- dat_isotopes %>%
  group_by(TISSUE_NAME, STATION_CODE, Lat, Lon, MYEAR) %>%
  summarise_at(c("Delta13C", "Delta15N"), mean, na.rm = TRUE) %>%
  ungroup()
xtabs(~MYEAR, dat_isotopes_means1)

dat_isotopes_means1 %>%
  filter(TISSUE_NAME %in% "Muskel") %>%
  ggplot(aes(STATION_CODE, MYEAR, fill = Delta15N)) +
  geom_tile() +
  viridis::scale_fill_viridis() +
  labs(title = "Muskel")
  
dat_isotopes_means1 %>%
  filter(TISSUE_NAME %in% "Whole soft body") %>%
  ggplot(aes(STATION_CODE, MYEAR, fill = Delta15N)) +
  geom_tile() +
  viridis::scale_fill_viridis() +
  theme(axis.text.x = element_text(angle = -45, hjust = 0)) +
  labs(title = "Whole soft body")


```


## 3. Find closest mussel station for each cod station   

### Leaflet map  
```{r}

dat_isotopes_stations <- dat_isotopes_means1 %>%
  group_by(TISSUE_NAME, STATION_CODE, Lat, Lon) %>%
  summarise(Years = paste(MYEAR, collapse = ", ")) 


df <- dat_isotopes_stations %>% filter(TISSUE_NAME %in% c("Muskel", "Whole soft body"))

icons <- awesomeIcons(
  icon = 'ios-close',
  iconColor = 'black',
  library = 'ion',
  markerColor = case_when(
    df$TISSUE_NAME == "Whole soft body" ~ "blue",
    df$TISSUE_NAME == "Muskel" ~ "red")
)

leaflet(df) %>%
  addTiles() %>%
  addAwesomeMarkers(~Lon, ~Lat, icon = icons,
                    label =  ~STATION_CODE)
  
```


### Closest/corresponding mussel station   
Set based on map above  
```{r}

data_closest_mussel_station <- read.csv(textConnection("
Cod_station, Mussel_station
30B,I304
33F,35A
02B,I024
36F,36A1
71B,I712
13B,I133
15B,15A
23B,22A
24B,I241
80B,91A2
96B,I969
98B1,98A2
43B2,98A2
45B2,98A2
10B,11X
"),
stringsAsFactors = FALSE
)

# Pretty far from eacah other: 80B, 91A2

```

### Plot stations  
```{r}



```

### Plot N15 for these cod and mussel stations  
```{r}
dat_isotopes %>%
  filter(TISSUE_NAME %in% "Muskel" &
           STATION_CODE %in% data_closest_mussel_station$Cod_station) %>%
  ggplot(aes(MYEAR, Delta15N)) +
  geom_jitter(width = 0.1) +
  facet_wrap(vars(STATION_CODE))

dat_isotopes %>%
  filter(TISSUE_NAME %in% "Whole soft body" &
         STATION_CODE %in% data_closest_mussel_station$Mussel_station) %>%
  ggplot(aes(MYEAR, Delta15N)) +
  geom_jitter(width = 0.1) +
  facet_wrap(vars(STATION_CODE))

```

### Summarise mussel data  
For each station (not year-specific means)  
```{r}

data_mussel_means <- dat_isotopes %>%
  filter(TISSUE_NAME %in% "Whole soft body" & 
           STATION_CODE %in% data_closest_mussel_station$Mussel_station) %>%
  filter(!(STATION_CODE %in% "I024" & MYEAR %in% 2017)) %>%
  group_by(STATION_CODE) %>%
  summarise_at(c("Delta13C", "Delta15N"), mean, na.rm = TRUE) %>%
  rename(Delta13C_mussel = Delta13C,
         Delta15N_mussel = Delta15N) %>%
  ungroup()

data_closest_mussel_station <- data_closest_mussel_station %>%
  left_join(data_mussel_means, by = c("Mussel_station" = "STATION_CODE"))

```



## 4. Add mussel data columns to main data   
And calculate trophic level (TL)
```{r}

dat2 <- dat %>%
  # Add Delta13C, Delta15N for each individual
  left_join(
    dat_isotopes %>% 
      select(MYEAR, STATION_CODE, TISSUE_NAME, SAMPLE_NO2, Delta13C, Delta15N), 
    by = c("MYEAR", "STATION_CODE", "TISSUE_NAME", "SAMPLE_NO2")
  ) %>%
  # Add Delta13C, Delta15N for closest mussel station
  left_join(
    data_closest_mussel_station, 
    by = c("STATION_CODE" = "Cod_station")) %>%
  # Calculate trophic level (TL)
  mutate(TL = case_when(
    TISSUE_NAME %in% c("Lever", "Muskel") ~ 2 + (Delta15N - Delta15N_mussel)/3.8,
    TISSUE_NAME %in% "Whole soft body" ~ 2)
  )


```


### Plots  
```{r}

dat2 %>%
  filter(TISSUE_NAME %in% "Muskel" &
           PARAM %in% "HG" &
           STATION_CODE %in% data_closest_mussel_station$Cod_station &
           !is.na(TL)) %>%
  ggplot(aes(MYEAR, TL)) +
  geom_jitter(width = 0.25) +
  facet_wrap(vars(STATION_CODE))


dat2 %>%
  filter(TISSUE_NAME %in% "Muskel" &
           PARAM %in% "HG" &
           STATION_CODE %in% data_closest_mussel_station$Cod_station &
           !is.na(TL)) %>%
  ggplot(aes(LNMEA, TL, color = factor(MYEAR))) +
  geom_point() +
  facet_wrap(vars(STATION_CODE))

```

### Simple analysis  
```{r}

dat2b <- dat2 %>%
  filter(TISSUE_NAME %in% "Muskel" & TL < 6) # cod - and remive one outlier 

m1 <- lm(TL ~ factor(MYEAR), dat2b)
m2 <- lm(TL ~ STATION_CODE, dat2b)
m3 <- lm(TL ~ factor(MYEAR) + STATION_CODE, dat2b)
m4 <- lm(TL ~ factor(MYEAR)*STATION_CODE, dat2b)    # Very slow!

cat("===========================================\n")
cat("\nEffect of STATION_CODE: \n\n")
anova(m1, m3)
cat("===========================================\n")
cat("\nEffect of MYEAR: \n\n")
anova(m2, m3)
cat("===========================================\n")
cat("\nEffect of STATION_CODE*MYEAR interaction: \n\n")
anova(m3, m4)

```

### Show Station effect  
```{r, fig.width=8.5, fig.height=5}
visreg::visreg(fit = m3, xvar = "STATION_CODE")
```


## 5. Save data  
```{r}

if (FALSE){
  saveRDS(dat2, "Data/104_Selected_data.rds")
}

```

